【裁判字號】    98,交簡上,224
【裁判日期】    980814
【裁判案由】    過失傷害
【裁判全文】
臺灣高雄地方法院刑事判決           98年度交簡上字第224號
上  訴  人  臺灣高雄地方法院檢察署檢察官
被      告  丙○○
上列上訴人因被告過失傷害案件，不服本院交通法庭97年度審交
簡字第3972號中華民國98年6 月3 日第一審簡易判決（聲請簡易
判決處刑案號：臺灣高雄地方法院檢察署97年度偵緝字第2425號
），提起上訴，本院管轄之第二審合議庭判決如下：
    主  文
上訴駁回。
丙○○緩刑貳年。
    事  實
一、丙○○未考領重型機車駕駛執照，於民國96年7 月28日晚間
    11時19分前不久，在高雄市○○路附近飲酒後，已不能安全
    駕駛動力交通工具（公共危險部分，經本院以檢察官撤銷緩
    起訴之處分書送達不合法為由，判決公訴不受理確定），竟
    仍騎乘車牌號碼LZJ －949 號重型機車，於同日晚間11時19
    分許，由西往東行經高雄市○鎮區○○路時，本應注意駕駛
    人駕駛汽車（含機器腳踏車，下同），應遵守道路交通標誌
    、標線、號誌之指示，及車輛行駛時，駕駛人應注意車前狀
    況，隨時採取必要之安全措施，且行駛至有號誌交岔路口，
    其行進應遵守燈光號誌，而依當時天候晴、夜間有照明、柏
    油路面乾燥、無缺陷、無障礙物、視距良好，並無不能注意
    之情事，竟疏未注意及此，而由西往東逆向行駛於瑞隆路之
    對向車道，見其行向之燈光號誌為紅燈之際，猶仍闖紅燈貿
    然進入瑞隆路、崗山西街口，適有乙○○（原名楊小芬）騎
    乘車牌號碼XZO-557 （聲請簡易判決處刑書誤載為「XZQ-55
    7 」）號重型機車，沿崗山西街由南向北方向行駛，2 車因
    而在前揭路口發生碰撞，致乙○○人身倒地，受有頭部外傷
    合併多處顏面骨骨折之傷害。丙○○肇事後犯罪未被發覺前
    ，留在現場，並向處理車禍員警坦承肇事而願接受審判。
二、案經乙○○訴由高雄市政府警察局前鎮分局報請臺灣高雄地
    方法院檢察署檢察官偵查後聲請簡易判決處刑。
    理  由
壹、證據能力部分：
    按被告以外之人於審判外之陳述，雖不符前4 條之規定，而
    經當事人於審判程序同意作為證據，法院審酌該言詞陳述或
    書面陳述作成時之情況，認為適當者，亦得為證據，刑事訴
    訟法第159 條之5 第1 項定有明文。查本案認定事實所引用
    之卷內卷證資料，除原已符同法第159 條之1 至第159 條之
    4 規定、及法律另有規定等傳聞法則例外規定，而得作為證
    據外，並無證據證明係公務員違背法定程序所取得，而被告
    及檢察官於本院審理時，或同意其證據能力或無異議，且本
    院審酌前揭陳述作成時之情況，並無違法取證之瑕疵，亦認
    以之作為證據為適當，是本件有關被告以外之人於審判外之
    言詞或書面陳述等供述證據，依前揭法條意旨，自均得為證
    據。
貳、實體部分：
一、上開事實，業據被告丙○○於偵查及本院審理中坦白承認（
    見偵緝卷第18頁、本院卷第38、42頁）；核與證人即告訴人
    乙○○於警詢、偵查中；證人吳庭嘉於偵查中陳述之情節相
    符（見警卷第2 至3 頁、偵卷第7 至8 、18頁）；並有國軍
    高雄總醫院附設民眾診療服務處診斷證明書、交通事故處理
    登記簿、道路交通事故現場圖、道路交通事故調查報告表(一)
    、(二)、高雄市政府警察局交通大隊交通事故談話紀錄表、酒
    精濃度測試單可憑（見警卷第4 至16頁）。按駕駛人駕駛汽
    車，應遵守道路交通標誌、標線、號誌之指示；車輛行駛時
    ，駕駛人應注意車前狀況，並隨時採取必要之安全措施；汽
    車行駛至交岔路口，其行進應遵守燈光號誌，道路交通安全
    規則第90條、第94條第3 項、第102 條第1 項第1 款分別定
    有明文。被告雖未考領駕駛執照，然為具有通常智識能力之
    成年人，對上開規定自無不知之理。又依卷附之道路交通事
    故調查報告表(一)所載，本件車禍事故發生當時天候晴、夜間
    有照明、柏油路面乾燥無缺陷、復無障礙物、視距良好，並
    無不能注意之情事，詎被告竟疏未注意車前狀況及保持必要
    之安全措施，逆向行駛於瑞隆路，並在其行向之燈光號誌為
    紅燈時，猶然闖紅燈進入前揭路口，導致本件車禍事故之發
    生，被告駕駛行為已有過失甚明。再告訴人既因本件車禍而
    受有前揭傷害，其傷害結果與被告之前開過失行為間，顯然
    有相當因果關係，亦堪認定。從而，本案事證明確，被告過
    失傷害犯行堪以認定，應依法論罪科刑。
二、核被告所為，係犯刑法第284 條第1 項前段之過失傷害罪。
    又被告無照及酒後駕車，經測量其呼氣酒精濃度每公升達1.
    52毫克之事實，業據被告於警詢及本院審理中坦白承認（見
    警卷第11至12頁、本院卷第42頁），並有前揭道路交通事故
    調查報告表(二)、交通事故談話紀錄表、酒精濃度測試單可參
    。又當人飲酒後，若以呼氣酒精濃度測試器測得之呼氣濃度
    達到每公升0.5 毫克時，反應較慢，感覺減低，將影響駕駛
    ；達到每公升0.75毫克時，思考與個性行為均會改變；達到
    每公升1.0 毫克時，步態不穩，噁心嘔吐，精神混惑不清晰
    ；達到每公升1.5 毫克時，說話不清楚，感覺喪失，視力模
    糊；達到每公升2.0 毫克時，體溫與血糖均降低，肌肉控制
    差，甚至會導致癲癇發作；達到每公升3.5 毫克時，則已經
    神智不清，反射減低，甚至呼吸抑制，亦業據行政院國軍退
    除役官兵輔導委員會臺北榮民總醫院以88年8 月5 日（88）
    北總內字第26868 號函釋明確。本件被告所測得之呼氣酒精
    濃度高達每公升1.52毫克，依上開說明，顯已達酒醉之程度
    無疑，且無照駕駛致人受傷，應依道路交通管理處罰條例第
    86條第1 項規定，加重其刑。另被告犯罪後，於有偵查犯罪
    權限之公務員知悉犯行前，即自行向到場處理之員警坦承肇
    事而自願接受裁判等情，有前揭交通談話紀錄表在卷可憑，
    堪認係對於未經發覺之犯罪自首而接受裁判，依刑法第62條
    前段規定減輕其刑，並先加後減。原審以被告所犯事證明確
    ，適用刑法第284 條第1 項前段、第62條前段、第41條第1
    項前段，刑法施行法第1 條之1 、道路交通管理處罰條例第
    86條第1 項等規定，以被告不慎致告訴人成傷，實屬不該，
    復審酌被告之犯後態度及告訴人之傷勢等一切情形，量處被
    告有期徒刑3 月，並諭知以新臺幣1,000 元折算1 日為其易
    科罰金之折算標準，經核其認事用法均無違誤，量刑亦妥適
    。檢察官循告訴人之請求，以被告未與告訴人和解，犯後態
    度不佳，原審量刑過輕為由，提起本件上訴，指摘原審論罪
    科刑違誤，為無理由，應予駁回。
三、又被告前未曾受有期徒刑以上刑之宣告，有臺灣高等法院被
    告前案紀錄表在卷可稽，茲念其僅因一時疏失，致罹刑章，
    事後已與告訴人達成和解，已見悔意，告訴人並表示願意原
    諒被告等情，有和解書附卷可稽（見本院卷第33頁），本院
    審酌被告經此起訴、審判程序，理當知所警惕，信無再犯之
    虞，因認所宣告之刑以暫不執行為適當，爰併予諭知緩刑2
    年，以啟自新。
據上論斷，應依刑事訴訟法第455 條之1 第1 項、第3 項、第36
8 條、第364 條，刑法第74條第1 項第1 款，判決如主文。
本案經檢察官甲○○到庭執行職務。
中    華    民    國    98    年    8     月    14    日
                  交通法庭  審判長法  官  鄭詠仁
                                  法  官  王碧瑩
                                  法  官  方錦源
以上正本證明與原本無異。
不得上訴。
中    華    民    國    98    年    8     月    14    日
                                  書記官  鄧思辰
附錄本案論罪科刑法條全文：
中華民國刑法第284 條第1 項
因過失傷害人者，處6 月以下有期徒刑、拘役或5 百元以下罰金
，致重傷者，處1 年以下有期徒刑、拘役或5 百元以下罰金。


司法院資訊處製作；財團法人民間司法改革基金會備份。
